【裁判字號】    89,易,918
【裁判日期】    891106
【裁判案由】    傷害等
【裁判全文】
臺灣臺北地方法院刑事判決                          八十九年度易字第九一八號
    公  訴  人  臺灣臺北地方法院檢察署檢察官
    被      告  丙○○
右列被告因傷害案件，經檢察官提起公訴（八十八年度偵字第二六一一七號、八十九
年度偵字第一四二二號），本院判決如左：
    主  文
丙○○傷害人之身體，處有期徒刑伍月，如易科罰金，以參佰元折算壹日。
    事  實
一、丙○○於民國八十八年一月間以孫駿支票為擔保向戊○調借現金，因屆期未還，
    戊○乃請友人乙○○代向丙○○催討，詎丙○○因此心生不滿，竟基於恐嚇之概
    括犯意，自八十八年七月間起，以加害生命及身體之事，連續多次打電話予戊○
    及乙○○恫嚇稱：要讓戊○及乙○○死得很難看等語，復於同年十一月九日在戊○電話中留言恫嚇稱：要戊○樂極生死等語，使戊○及乙○○均心生畏懼，致生
    危害於安全。嗣因鄞福來積欠丙○○債務未還，丙○○乃於八十八年十二月十九
    日下午一時三十分許，至鄞福來台北市○○路○段十二巷十五之一號家中催討，
    因鄞福來母親丁○○○表示鄞福來久未返家，無從聯絡，且無法代為償還，丙○○心有不滿，基於輕傷害之故意，以手、腳毆踹丁○○○，造成丁○○○臉部挫
    傷、雙唇腫脹、左上上唇撕裂傷、左側舌頭撕裂傷、雙眼結膜下出血、前胸挫傷
    等傷害，丙○○復基於前揭恐嚇之概括犯意，持水果刀朝木板牆壁揮射，恫嚇丁○○○稱：要趕快解決債務，否則不會善罷干休等語，使丁○○○心生畏懼，致
    生危害於安全。
二、案經戊○、丁○○○訴請台北市政府警察局松山分局報請台灣台北地方法院檢察
    署檢察官偵查起訴。
    理  由
一、訊據被告丙○○固承認於右揭時地以孫駿支票為擔保向戊○借款未還，並以手腳
    毆打丁○○○等情不諱，然否認有何恐嚇犯行，辯稱：並無以言語恐嚇戊○、乙○○、丁○○○等人云云。經查：右揭事實業據告訴人戊○、丁○○○指訴綦詳
    ，並經證人乙○○、甲○○、鄞福平證述在卷，此外復有台安醫院診斷證明書及
    照片多張在卷可資佐證，被告空言否認，尚無可採。是本件事證已臻明確，被告
    犯行堪以認定，應依法論科。
二、核被告所為，係犯刑法第三百零五條之恐嚇罪、第二百七十七條第一項之傷害罪
    。被告一恐嚇行為同時恐嚇戊○、乙○○二人，為想像競合犯。被告先後多次恐
    嚇犯行，時間緊密，犯意概括，所犯均構成要件相同，為連續犯，依刑法第五十
    六條規定以一罪論，並加重其刑。而所犯上開二罪間有方法結果之牽連關係，依
    刑法第五十五條之規定，應從較重之傷害罪處斷。爰審酌被告犯罪之動機、目的
    、手段、犯罪時所受之刺激及犯罪後之態度等一切情狀，量處如主文所示之刑，
    並諭知易科罰金之折算標準，以資懲儆。
三、公訴意旨另以被告基於毀損之故意，損壞告訴人丁○○○所有之玉鐲及手錶等物
    ，因認被告亦涉犯刑法第三百五十四條之毀損罪嫌。按犯罪事實應依證據認定之
    ，無證據不得推定其犯罪事實，刑事訴訟法第一百五十四條定有明文。訊據被告
    否認有何毀損告訴人丁○○○玉鐲及手錶之故意，經查：告訴人丁○○○陳稱：
    被告是用腳踹他時，連同手錶、玉鐲都被踹到，致手錶掉在地上，玉鐲斷裂等語
    （見八十九年偵字第一四二二號偵查卷第十三頁反面）。則被告應非基於毀損之
    故意，故意毀損告訴人丁○○○之玉鐲及手錶，是難僅以告訴人丁○○○玉鐲及
    手錶毀損，遽認係被告故意毀棄毀壞，此外復查無其他積極證據足資證明被告有
    何毀損犯行，不能證明被告有此部分之犯行，然因公訴人認此部分犯行與上開論
    罪部分有實質上或裁判上一罪之關係，故不另為無罪之諭知，併此敘明。
據上論斷，應依刑事訴訟法第二百九十九條第一項前段，刑法第五十六條、第三百零
五條、第二百七十七條第一項、第五十五條、第四十一條、罰金罰鍰提高標準條例第
一條前段、第二條，判決如主文。
本案經檢察官張紹斌到庭執行職務
中    華    民    國      八十九      年      十一      月     六  日
                                      臺灣臺北地方法院刑事第五庭
                                          法  官    陳容正
右正本證明與原本無異。
如不服本判決，應於判決送達後十日內向本院提出上訴狀 (應附繕本) ，上訴於臺灣
高等法院。
                                          書記官    林妙穗
中      華      民      國      八十九      年    十一   月     十     日
附錄本案論罪科刑法條全文
刑法第三百零五條
以加害生命、身體、自由、名譽、財產之事，恐嚇他人致生危害於安全者，處二年以
下有期徒刑、拘役或三百元以下罰金。
刑法第二百七十七條第一項
傷害人之身體或健康者，處三年以下有期徒刑、拘役或一仟元以下罰金。


司法院資訊處製作；財團法人民間司法改革基金會備份。
